【裁判字號】    97,訴,2404
【裁判日期】    970723
【裁判案由】    毒品危害防制條例
【裁判全文】
臺灣板橋地方法院刑事判決              97年度訴字第2404號
公  訴  人  臺灣板橋地方法院檢察署檢察官
被      告  甲○○
上列被告因違反毒品危害防制條例案件，經檢察官提起公訴（97
年度毒偵字第2912號），本院依簡式審判程序判決如下：
    主  文
甲○○施用第一級毒品，累犯，處有期徒刑玖月。扣案之注射針
筒壹支、包裝袋壹個均沒收。
    事  實
一、甲○○前因違反槍砲彈藥刀械管制條例案件，經本院以95年
    度簡字第1000號判處有期徒刑4 月，併科罰金新臺幣3 萬元
    確定，上開有期徒刑經與罰金易服勞役接續執行，已於民國
    96年7 月11日縮刑期滿執行完畢。另因施用毒品案件，經本
    院以95年度毒聲字第139 號裁定送觀察、勒戒後，認有繼續
    施用毒品傾向，再經本院以95年度毒聲字第1000號裁定施以
    強制戒治，於96年2 月9 日執行完畢，並由臺灣板橋地方法
    院檢察署檢察官以96年度戒毒偵字第70號為不起訴處分確定
    。仍不知悔改，於上開強制戒治執行完畢後5 年內，基於同
    時合併施用第一級、第二級毒品之犯意，於97年3 月11日為
    警採尿前回溯26小時內之某時（不包括為警逮捕後人身自由
    受拘束期間），在其位於臺北縣中和市○○路18巷2 弄2 號
    住處，以將第一級毒品海洛因、第二級毒品甲基安非他命（
    起訴書略載為安非他命）一併置於注射針筒內施打手臂靜脈
    之方法，同時施用第一級毒品海洛因、第二級毒品甲基安非
    他命。嗣為警於97年3 月11日19時30分許，在其上址住處查
    獲，並扣得甲○○所有、供其施用第一、二級毒品所用之注
    射針筒1 支、包裝袋1 個，經警採集其尿液檢體送驗結果，
    呈嗎啡及甲基安非他命之陽性反應，始悉上情。
二、案經臺北縣政府警察局中和分局報請臺灣板橋地方法院檢察
    署檢察官偵查起訴。本院於準備程序進行中，被告就被訴事
    實為有罪之陳述，經告知被告簡式審判程序之旨，並聽取當
    事人意見後，裁定由受命法官獨任進行簡式審判程序。
    理  由
一、上揭事實，業據被告甲○○於本院審理時坦承不諱，並有注
    射針筒1 支、包裝袋1 個扣案可資佐證。又被告為警查獲後
    ，經警採集其尿液檢體送驗結果，呈嗎啡及甲基安非他命之
    陽性反應，有臺北縣政府警察局中和分局犯罪嫌疑人姓名代
    碼對照表、臺灣檢驗科技股份有限公司97年3 月26日濫用藥
    物檢驗報告各1 份附卷可稽。按海洛因經注射或吸入人體後
    ，約80% 於24小時內自尿中排出，一般而言，尿液中能否驗
    出嗎啡陽性反應與其投與量、投與途徑、採尿時間、個人體
    質及檢測方法之靈敏度有關，國外曾有文獻報導注射6 毫克
    之海洛因鹽酸鹽，其代謝物嗎啡之平均可檢出時限約為26小
    時；又甲基安非他命經口服投與後約70 %於24小時內自尿中
    排出，約90% 於96小時內自尿中排出，由於甲基安非他命成
    分之檢出與其投與方式、投與量、個人體質、採尿時間與檢
    測儀器之精密度等諸多因素有關，因此僅憑尿液中呈安非他
    命陽性反應，並無法確實推算吸食時間距採集時間之長短，
    惟依上述資料推斷，最長可能不會超過4 日，均經行政院衛
    生署藥物食品檢驗局分別以81年9 月8 日（81）藥檢壹字第
    8114885 號、81年2 月8 日（81）藥檢一字第001156號函述
    綦詳，為本院承辦毒品案件職務上所已知。是被告上開採尿
    送驗結果，既呈嗎啡及甲基安非他命之陽性反應，顯見被告
    自白與事實相符。至於其施用第一、二級毒品之確切時間，
    雖因被告不復記憶而無從查悉，惟依上揭說明，並考量被告
    係合併施用（詳下述），堪認應係於97年3 月11日為警採尿
    前回溯26小時內之某時（不包括為警逮捕後人身自由受拘束
    期間）無疑。此外，被告曾因施用毒品案件，經本院以95年
    度毒聲字第139 號裁定送觀察、勒戒後，認有繼續施用毒品
    傾向，再經本院以95年度毒聲字第1000號裁定施以強制戒治
    ，於96年2 月9 日執行完畢，並由臺灣板橋地方法院檢察署
    檢察官以96年度戒毒偵字第70號為不起訴處分確定等情，有
    刑案資料查註紀錄表、臺灣高等法院被告前案紀錄表各1 份
    存卷可考，其於強制戒治執行完畢後5 年內再犯本件施用毒
    品罪，自應依法訴追處罰。綜上所述，本案事證明證，被告
    犯行堪予認定。
二、按海洛因、甲基安非他命分別係屬毒品危害防制條例第2 條
    第2 項第1 款、第2 款所定之第一、二級毒品。是核被告所
    為，係犯毒品危害防制條例第10條第1 項之施用第一級毒品
    罪及同條第2 項之施用第二級毒品罪。其持有第一級毒品海
    洛因、第二級毒品甲基安非他命之低度行為，各為施用之高
    度行為所吸收，均不另論罪。被告供稱係將海洛因及甲基安
    非他命一併置於注射針筒內施打手臂靜脈，衡情尚非全然不
    足採信，復查無證據足認被告係以不同方法分別施用，應認
    其係以一行為同時施用第一、二級毒品，為想像競合犯，應
    依刑法第55條規定，從一重以施用第一級毒品罪處斷。又被
    告前因違反槍砲彈藥刀械管制條例案件，經本院以95年度簡
    字第1000號判處有期徒刑4 月，併科罰金新臺幣3 萬元確定
    ，上開有期徒刑經與罰金易服勞役接續執行，已於96年7 月
    11日縮刑期滿執行完畢等情，有臺灣高等法院被告前案紀錄
    表可稽，其於有期徒刑執行完畢後，5 年以內故意再犯本件
    有期徒刑以上之罪，為累犯，應依刑法第47條第1 項加重其
    刑。爰審酌被告前因施用毒品，曾受觀察、勒戒及強制戒治
    之執行完畢，獲有不起訴處分之寬典，仍不知抗拒毒品誘惑
    ，再次漠視法令而犯本罪，破壞社會風氣，且對於社會治安
    亦潛有相當之危險，惟念其施用毒品所生危害，實以戕害自
    我身心健康為主，對於他人生命、身體、財產等法益，尚無
    重大明顯之實害，且於本院審理時坦承犯行，態度尚佳等一
    切情狀，量處如主文所示之刑，以示懲儆。扣案之注射針筒
    1 支、包裝袋1 個，皆為被告所有、供其犯本件施用第一、
    二級毒品罪所用之物，此據被告供承在卷，爰均依刑法第38
    條第1 項第2 款規定諭知沒收之。
據上論斷，應依刑事訴訟法第273 條之1 第1 項、第299 條第1
項前段，毒品危害防制條例第10條第1 項、第2 項，刑法第11條
前段、第55條、第47條第1 項、第38條第1 項第2 款，判決如主
文。
本案經檢察官謝岳龍到庭執行職務。
中    華    民    國    97    年    7     月    23    日
                  刑事第十五庭  法  官  朱嘉川
以上正本證明與原本無異。
如不服本判決，應於判決送達後10日內，向本院提出上訴狀。
                                書記官  陳聖儒
中    華    民    國    97    年    7     月    29    日
附錄本案論罪科刑法條全文：
毒品危害防制條例第10條
施用第一級毒品者，處6 月以上5 年以下有期徒刑。
施用第二級毒品者，處3 年以下有期徒刑。


司法院資訊處製作；財團法人民間司法改革基金會備份。
